【裁判字號】    97,訴,342
【裁判日期】    970722
【裁判案由】    偽造文書等
【裁判全文】
臺灣苗栗地方法院刑事判決               97年度訴字第342號
公  訴  人  臺灣苗栗地方法院檢察署檢察官
被      告  甲○○
                    （現在臺灣苗栗看守所羈押中）
上列被告因偽造文書等案件，經檢察官提起公訴（97年度偵字第
1816號），本院依簡式審判程序判決如下：
    主  文
甲○○犯竊盜罪，處有期徒刑捌月。又犯竊盜罪，處有期徒刑捌
月。又犯行使偽造私文書罪，處有期徒刑捌月；「億金銀樓」簽
帳單上偽造「溫稚淳」之署押壹枚沒收。又犯詐欺取財未遂罪，
處有期徒刑參月。又犯行使偽造私文書罪，處有期徒刑捌月；「
金華皮飾行」簽帳單上偽造「溫稚淳」之署押壹枚沒收。應執行
有期徒刑貳年玖月；「億金銀樓」、「金華皮飾行」簽帳單上偽
造「溫稚淳」之署押各壹枚均沒收。
    犯罪事實及理由
一、犯罪事實：
（一）甲○○曾因犯竊盜、偽造文書等案件，經判刑確定後，再
      經減刑，並合併定應執行有期徒刑2 年7 月15日，於民國
      97年3 月21日因縮短刑期假釋出監（假釋期滿日期為97年
      12月17日），現尚在假釋期間中。詎甲○○猶不知悔改，
      於假釋期間內，仍有下列竊盜、詐欺及行使偽造私文書之
      犯行：
 （1）甲○○意圖為自己不法之所有，於97年4 月8 日下午5 時
      30分許，在台南縣新營市○○路110 之1 號「芙倫詩藝術
      學校」，佯稱欲購買吉他，趁乙○○不注意之際，徒手竊
      取乙○○所有放置於椅子上之皮包1 個（內有乙○○之健
      保卡、汽車駕照及現金新台幣《下同》15,000元）。
 （2）甲○○意圖為自己不法之所有，於97年4 月15日下午2 時
      30分許，在苗栗縣頭份鎮○○里○○路137 號「魔法氣球
      店」，佯稱欲購買氣球，趁溫雅淳不注意之際，徒手竊取
      溫雅淳之皮包1 個（內有溫雅淳之身分證；玉山銀行、荷
      蘭銀行、花旗銀行、渣打銀行等銀行之信用卡各1 張；渣
      打銀行、日盛銀行、兆豐銀行、郵局等金融機構之提款卡
      各1 張；現金22,500元）。
 （3）甲○○於竊得溫雅淳之皮包後，另基於詐欺與行使偽造私
      文書之犯意，持溫雅淳之信用卡，冒充係溫雅淳本人，於
      同一日在下列發卡銀行之特約商店，以刷卡方式購買商品
      消費，過程中並偽造「溫稚淳」（因甲○○誤認信用卡上
      之署押「溫雅淳」為「溫稚淳」）之署押於簽帳單上，進
      而持以行使交付予店家，致店家誤認係合法持卡人陷於錯
      誤而交付所示之物，足以生損害於溫雅淳本人、特約商店
      及發卡銀行：
    甲○○於97年4 月15日下午2 時49分許，至苗栗縣頭份鎮
      ○○路62號「億金銀樓」，向該店人員林仕豐表示欲購買
      價值28500 元之金項鍊1 條，持溫雅淳之渣打銀行信用卡
      予以盜刷，並在簽帳單上偽簽「溫稚淳」之姓名後，再交
      還給林仕豐而行使之，因林仕豐發覺有異，向公司求證時
      ，甲○○立即拿了該張信用卡逃逸而詐欺未遂。
    甲○○於97年4 月15日下午3 時許，至苗栗縣頭份鎮○○
      路65號「如意銀樓」，向該店人員楊張幸子表示欲購買重
      約8 錢之金項鍊1 條，持溫雅淳之玉山銀行信用卡予以盜
      刷，因刷卡機忙線無法過卡，甲○○怕被揭穿，索回信用
      卡後立即逃離而詐欺未遂。
    甲○○於97年4 月15日下午3 時05分許，至苗栗縣頭份鎮
      ○○路108 號「金華皮飾行」，向該店人員邱胡蘭英表示
      欲購買價值1800元之黑色男公事包1 個，持溫雅淳之玉山
      銀行信用卡予以盜刷，並在簽帳單上偽簽「溫稚淳」之姓
      名後，再交還給邱胡蘭英而行使之，詐得該公事包後逃逸
      。
    因溫雅淳於97年4 月15日下午3 時許，接到銀行之電話通
      知，問溫雅淳有無刷卡消費珠寶，溫雅淳始發覺皮包被竊
      ，遂到頭份鎮市區之珠寶店查看，發現甲○○剛進入苗栗
      縣頭份鎮○○里○○路47號「金興銀樓」，欲以同一手法
      消費時，溫雅淳立即跟進店內，並報警處理，警方於同日
      下午3 時30分許，趕到該銀樓將甲○○逮捕，並當場扣得
      甲○○自溫雅淳處所竊得之皮包、玉山銀行、渣打銀行
      信用卡、現金22,500元；自乙○○處所竊得之健保卡；
      在金華皮飾行所詐購得之公事皮包；在億金銀樓、金
      華皮飾行之刷卡簽單、持卡人存根聯等物。
（二）案經苗栗縣警察局頭份分局報請台灣苗栗地方法院檢察署
      檢察官偵查起訴。
二、證據名稱：
（一）被告甲○○於警詢時及偵、審中之自白。
（二）被害人乙○○於警詢時之指訴，及領回健保卡所出具之贓
      物認領保管單1 紙（參見偵查卷第35頁至第36頁、第109
      頁至第112 頁）。
（三）被害人溫雅淳於警詢時之指訴，及領回失竊物品所出具之
      贓物認領保管單1 紙（參見偵查卷第19頁至第25頁、第11
      3 頁至第115 頁、第66頁）。
（四）被害人林仕豐、楊張幸子、邱胡蘭英於警詢時之指證，及
      邱胡蘭英領回被詐騙之公事皮包所出具之贓物認領保管單
      1紙（參見偵查卷第26頁至第34頁、第67頁）
（五）扣案物品清單：被告自溫雅淳處所竊得之皮包、玉山銀
      行、渣打銀行信用卡、現金22,500元；自乙○○處所竊
      得之健保卡；在金華皮飾行所詐購得之公事皮包；在
      億金銀樓、金華皮飾行之刷卡簽單、持卡人存根聯等物（
      參見偵查卷第44頁、第61頁至第65頁）。
（六）被告作案地點及竊得財物等採證照片25張（參見偵查卷第
      68頁至第80頁）。
（七）臺灣高等法院被告前案紀錄表、臺灣苗栗地方法院檢察署
      刑案資料查註紀錄表。
三、論罪科刑：
    被告甲○○於犯罪事實欄（一）（1） 、（2） 所為，均係
    犯刑法第320 條第1 項之普通竊盜罪；於犯罪事實欄（一）
    （3） 之所為，係犯刑法第216 條、第210 條之行使偽造
    私文書罪、第339 條第3 項、第1 項之詐欺取財未遂罪；於
    犯罪事實欄（一）（3） 之所為，係犯刑法第339 條第3
    項、第1 項之詐欺取財未遂罪；於犯罪事實欄（一）（3）
    之所為，係犯刑法第216 條、第210 條之行使偽造私文書
    罪、第339 條第1 項之詐欺取財罪。被告甲○○偽造「溫稚
    淳」署押之行為，係偽造私文書之部分行為，而偽造私文書
    後，復持之行使，該偽造之低度行為，應為行使之高度行為
    所吸收，均不另論罪。被告甲○○以一行為同時觸犯行使偽
    造私文書罪及詐欺取財罪，乃想像競合犯，應從一重論以行
    使偽造私文書罪。被告甲○○於犯罪事實欄（一）（3） 之
    、、所犯之使偽造私文書、詐欺取財之事，因犯罪地
    點不同，被害商家亦異，依社會健全通念，尚難認係接續犯
    ，應屬犯意各別之數罪，檢察官認為係接續犯，尚有未洽，
    附此敘明。被告甲○○所犯上開2 次竊盜罪、2 次行使偽造
    私文書罪及1 次詐欺取財未遂罪間，犯意各別，態樣亦殊，
    應分論併罰。爰審酌告甲○○曾因犯竊盜、偽造文書等案件
    ，經判刑確定後，再經減刑，並合併定應執行有期徒刑2 年
    7 月15日，甫於97年3 月21日因縮短刑期假釋出監，現尚在
    假釋中，有台灣高等法院被告前案紀錄表在卷足憑，原性未
    改，以其年富力壯，不思勤奮工作，循正當途徑賺錢，反而
    好逸惡勞，一再故技重施，破壞社會治安，犯後迄今尚未與
    被害人成立民事和解，理應重罰，惟念其犯後能坦白承認，
    節省有限之司法資源等一切情狀，分別量處如主文所示之刑
    ，並定其應執行之刑，以資懲儆。至「億金銀樓」及「金華
    皮飾行」簽帳單上，偽造「溫稚淳」之署押各1 枚，均應依
    刑法第219 條之規定，予以宣告沒收。
四、應適用之法條：
（一）刑事訴訟法第273 條之1 第1 項、第299 條第1 項前段、
      第310 條之2、第454條第1項。
（二）刑法第216 條、第210 條、第320 條第1 項、第339 條第
      1 項、第3 項、第55條、第51條第5 款、第219 條。
（三）刑法施行法第1條之1。
五、本判決係依刑事訴訟法第310 條之2 、第454 條第1 項製作
    ，依法僅記載當事人欄、主文、犯罪事實、證據名稱以及應
    適用之法條，其中犯罪事實部分，依同法第308 條之修正立
    法理由，亦僅記載犯罪構成要件事實，關於刑罰加重事由（
    含累犯在內）免予記載（法院辦理刑事訴訟案件應行注意事
    項第144 點參照），但仍於主文予以表明，並於應適用之法
    條欄予以引用。如不服本判決，應於判決送達之日起10日內
    ，向本院提起上訴。
本案經檢察官蕭慶賢到庭執行職務。
中    華    民    國    97    年    7     月    22    日
                  刑事第三庭    法  官  柳 章 峰
以上正本證明與原本無異。
如不服本判決，應於判決送達後10日內向本院提出上訴狀（應抄
附繕本），其未敘述上訴理由者，應於上訴期間屆滿後20日內補
提理由書狀於本院，上訴於臺灣高等法院臺中分院。告訴人或被
害人如對於本判決不服者，應具備理由請求檢察官上訴，其上訴
期間之計算係以檢察官收受判決正本之日期為準。
                                書記官  陳 采 瑜
中    華    民    國    97    年    7     月    22    日
附記論罪之法條全文：
刑法第210 條
（偽造變造私文書罪）
偽造、變造私文書，足以生損害於公眾或他人者，處5 年以下有
期徒刑。
刑法第216條
（行使偽造變造或登載不實之文書罪）
行使第210 條至第215 條之文書者，依偽造、變造文書或登載不
實事項或使登載不實事項之規定處斷。
刑法第320條第1項
（普通竊盜罪）
意圖為自己或第三人不法之所有，而竊取他人之動產者，為竊盜
罪，處5 年以下有期徒刑、拘役或5 百元以下罰金。
刑法第339條
（普通詐欺罪）
意圖為自己或第三人不法之所有，以詐術使人將本人或第三人之
物交付者，處5 年以下有期徒刑、拘役或科或併科1 千元以下罰
金。
以前項方法得財產上不法之利益或使第三人得之者，亦同。
前2項之未遂犯罰之。


司法院資訊處製作；財團法人民間司法改革基金會備份。
